【裁判字號】    88,訴,366
【裁判日期】    890308
【裁判案由】    偽造有價證券等
【裁判全文】
臺灣雲林地方法院刑事判決                          八十八年度訴字第三六六號
    公  訴  人  臺灣雲林地方法院檢察署檢察官
    被      告  戊○○
    指定辯護人  本院公設辯護人丁○○
右列被告因偽造有價證券案件，經檢察官提起公訴（八十八年度偵字第二００七號）
，本院判決如左：
    主  文
戊○○連續意圖供行使之用，而偽造有價證券，處有期徒刑肆年。
如附表一至七所示偽造之支票共陸拾壹張，及領取如附表二至七所示支票所用之支票
領取證、支票領取登錄單共陸張上之「乙○○」印文，及扣案之偽造「乙○○」印章
壹枚均沒收。
    事  實
一、緣乙○○在臺灣銀行斗六分行開立支票存款帳戶（帳號：三六九七五號），並於
    民國（下同）八十五年四月九日領取支票號碼七四六六一至七四六六二五號支
    票簿一本使用，而其大嫂戊○○因做生意需要支票使用，乙○○即從八十七年間
    起陸續將已蓋上支票用印鑑章（以下簡稱Ａ印章）之支票借給戊○○使用，之後
    當戊○○透過其夫丙○○向乙○○借用支票時，上開支票簿內之支票即將用罄，
    乙○○便將附在上開支票簿末頁之支票領取證蓋上Ａ印章後交予其兄丙○○，再
    轉交予戊○○，由戊○○於八十七年五月六日持上開支票領取證至臺灣銀行斗六
    分行領得支票號碼五六二五七六至之五六二六００號支票簿一本後，交予丙○○轉交給乙○○，再由戊○○陸續透過丙○○向乙○○借用支票，嗣因戊○○
    一次需要多張支票使用，便由丙○○在其雲林縣斗六市○○○路三０一號住處向
    乙○○借用上開支票簿（戊○○於八十七年五月六日所領取）剩餘之十一張支票
    及末頁之支票領取證（乙○○有在五六二五九、五六二五九一號支票上蓋
    用Ａ印章，但未在如附表一所示之八張支票及五六二五九七號支票上蓋用Ａ印
    章），丙○○轉交與戊○○後，戊○○除簽發五六二五九、五六二五九一
    號支票使用外，因仍需使用支票，戊○○竟未經乙○○之同意，於八十七年六月
    十一日在雲林縣斗六市某處委請不知情之刻印業者偽刻乙○○之印章（以下簡稱
    Ｂ印章），並基於意圖供行使之用之概括犯意，於同日在右開住處在如附表一所
    示之八張支票上蓋用Ｂ印章而偽造該八張支票，並交付與他人（於簽發五六二
    五九七號支票時因寫錯而未偽造交付與他人）；上開十一張支票用完後，戊○○
    便於八十七年六月十一日持附表一所示支票簿之支票領取證至臺灣銀行斗六分行
    ，冒稱其為乙○○，在支票領取證上蓋用Ｂ印章後而偽造該支票領取證，並交付
    予該行行員李景文，使李景文陷於錯誤而詐領支票號碼六一九一七六至六一
    九二００號支票簿一本，又連續在右開住處在如附表二所示之二十四張支票上蓋
    用Ｂ印章，並交付與他人（於簽發六一九一九八號支票時因寫錯而未偽造交付
    與他人）；上開二十五張支票用完後，戊○○又於八十七年七月六日持附表二所
    示支票簿之支票領取證至臺灣銀行斗六分行，冒稱其為乙○○，在支票領取證上
    蓋用Ｂ印章後而偽造該支票領取證，並交付予該行行員李景文，使李景文陷於錯
    誤而詐領支票號碼六二０二七六至六二０三００號支票簿一本，又連續在右
    開住處在如附表三所示之二十二張支票上蓋用Ｂ印章，並交付與他人（於簽發六
    二０二七六、六二０二八八、六二０二九五號支票時因寫錯而未偽造交付
    與他人）；上開二十五張支票用完後，戊○○又於八十七年八月十七日前往臺灣
    銀行斗六分行，冒稱其為乙○○，在空白支票領取登錄單上蓋用Ｂ印章後而偽造
    該空白支票領取登錄單，並交付予該行行員李景文，使李景文陷於錯誤而詐領支
    票號碼0000000、0000000號支票二張，又在右開住處在如附表四
    所示之支票上蓋用Ｂ印章，並交付與他人（於簽發0000000號支票時因寫
    錯而未偽造交付與他人）；上開二張支票用完後，戊○○又於八十七年八月二十
    一日持附表三所示支票簿之支票領取證至臺灣銀行斗六分行，冒稱其為乙○○，
    在其上蓋用Ｂ印章後而偽造該支票領取證，並交付予該行行員李景文，使李景文
    陷於錯誤而詐領支票號碼六０三二一一至六０三二一六號支票六張，又連續
    在右開住處在如附表五所示之支票上蓋用Ｂ印章，並交付與他人（於簽發六０三
    二一四、六０三二一五、六０三二一六號支票時因寫錯而未偽造交付與他
    人）；上開六張支票用完後，戊○○又於八十七年八月二十五日前往臺灣銀行斗
    六分行，冒稱其為乙○○，在空白支票領取登錄單上蓋用Ｂ印章後而偽造該空白
    支票領取登錄單，並交付予該行行員李景文，使李景文陷於錯誤而詐領支票號碼
    六０三二一九至六０三二二四號支票六張，又連續在右開住處在如附表六所
    示之支票上蓋用Ｂ印章，並交付與他人（於簽發六０三二二、六０三二
    二一、六０三二二二、六０三二二四號支票時因寫錯而未偽造交付與他人）
    ；上開六張支票用完後，戊○○又於八十七年九月八日前往臺灣銀行斗六分行，
    冒稱其為乙○○，在空白支票領取登錄單上蓋用Ｂ印章後而偽造該空白支票領取
    登錄單，並交付予該行行員李景文，使李景文陷於錯誤而詐領支票號碼六０三二
    七三至六０三二七五號支票三張，又在右開住處在如附表七所示之支票上蓋
    用Ｂ印章，並交付與他人（於簽發六０三二七三、六０三二七四號支票時因
    寫錯而未偽造交付與他人），足以生損害於乙○○。嗣因乙○○接獲臺灣銀行斗
    六分行之退票通知，經查詢後，始得知上情。
二、案經乙○○訴由雲林縣警察局斗六分局報請臺灣雲林地方法院檢察署檢察官偵查
    起訴。
    理  由
一、訊據被告戊○○固坦承右揭領取如附表二至七所示之支票及簽發如附表一至七所
    示支票之事實不諱，惟辯稱：乙○○有將其Ａ印章交給伊，並同意伊以其名義申
    領支票使用云云。經查：
    (1)右揭事實，業據告訴人乙○○指訴在卷，且證人即臺灣銀行斗六分行辦事員李
      景文於八十八年四月二十六日偵查中證稱：拿「乙○○」之印章向伊辦理領取
      空白支票之人，即係在庭而當時向伊冒稱「乙○○」之戊○○；戊○○於八十
      七年五月是蓋用乙○○之Ａ印章前來領取支票，復於八十七年六、七、八、九
      月份持Ｂ印章前來領取支票；因真偽二個印章很像，事發後比對才知道等語，
      並提出被告戊○○所偽刻用以冒領支票之Ｂ印章一枚扣案可證，另有臺灣銀行
      斗六分行支票存款戶領用及退票記錄查詢表、存款印鑑卡各一紙，支票領取證
      及支票存款交易登錄單共七紙、支票使用明細二紙、退票理由單十六紙附卷可
      稽，堪信告訴人乙○○之指訴為真實；
    (2)被告戊○○於警訊及偵查初訊時供稱：伊領取如附表二至七所示支票所用之印
      章，均係乙○○將其Ａ印章交給伊去臺灣銀行斗六分行領支票使用，伊並未偽
      造乙○○之印章，伊不知臺灣銀行斗六分行為何會有右開Ｂ印章云云，惟不僅
      告訴人乙○○指稱：向伊借支票之事均係伊大哥丙○○與伊接洽，伊從未將Ａ
      印章交給戊○○去領支票來用等語，而證人丙○○於本院審理時亦證稱：都是
      伊出面向乙○○借得支票後轉交給伊太太戊○○使用，但乙○○從未將其Ａ印
      章交給伊等語，且被告戊○○於偵查中當聽到證人李景文證稱被告戊○○係持
      Ｂ印章前去臺灣銀行斗六分行領取如附表二至七所示支票，並提出被告戊○○
      所偽刻用以冒領支票之Ｂ印章一枚後，被告戊○○方改口供稱：伊雖曾於八十
      七年六月十一日託人刻了一個乙○○之Ｂ印章，並持該印章至臺灣銀行斗六分
      行領取如附表二至七所示之支票使用，但伊事前有口頭上向乙○○提過欲刻其
      印章去領支票，當時乙○○並未表示意見，伊才會用Ｂ印章領取如附表二至七
      所示之支票及在如附表一至七所示之支票上蓋用Ｂ印章云云，再參以右開證人
      李景文之證詞及卷附之支票領取證、支票存款交易登錄單，足見告訴人乙○○
      從未將其Ａ印章交給被告戊○○，故被告戊○○領取如附表二至七所示之支票
      及簽發如附表一至七所示之支票時所用之印章，應係被告戊○○託人所刻之Ｂ
      印章；
    (3)被告戊○○於八十八年四月二十六日偵查中雖供稱：伊事前於八十七年六月十
      一日有口頭上向乙○○提過欲刻其印章去領支票，當時乙○○並未表示意見，
      且伊公公、婆婆有在旁邊云云，惟不僅告訴人乙○○指稱：戊○○未曾向伊提
      過要去刻伊的印章等語，且被告戊○○之公公林隆義、婆婆林劉阿花於偵查中
      均證稱：伊二人並未於八十七年六月十一日聽到戊○○對乙○○說要去刻乙○○之印章去領支票各等語，而被告戊○○於八十九年一月三十一日本院調查時
      改口供稱：乙○○有將只用了一、二張支票之支票簿連同乙○○之Ａ印章借給
      伊，並同意伊可以去領新支票出來用，伊就於八十七年五月六日以該本支票簿
      所附之支票領取證蓋用乙○○之Ａ印章後，去臺灣銀行斗六分行領取如附表一
      所示之支票簿出來使用，後來因乙○○說她自己要用Ａ印章而向伊索回，乙○○就叫伊去刻一個乙○○之印章去領支票使用云云，然告訴人乙○○卻指稱：
      伊從未將Ａ印章交給丙○○或戊○○，更未同意戊○○去刻伊的印章等語，倘
      告訴人乙○○有同意被告戊○○領取如附表二至七所示之支票及簽發如附表一
      至七所示之支票，則告訴人乙○○叫被告戊○○於每次領取支票及簽發支票時
      ，拿支票領取證及空白支票來請告訴人乙○○蓋用Ａ印章即可，告訴人乙○○
      同意被告戊○○可自行叫人刻一個「乙○○」印章既無實益，且另外刻的印章
      勢必與Ａ印章不符而有被退票之虞，故告訴人乙○○不可能同意被告戊○○可
      自行叫人刻一個「乙○○」印章之要求；
    (4)證人丙○○亦證稱：乙○○將一疊空白支票借給伊並拿Ａ印章給伊，由伊在支
      票上蓋章，最下面一張就是支票領取證（即戊○○於八十七年五月六日所使用
      之支票領取證），因乙○○有同意將支票領取證借給我們使用，伊應該有在支
      票領取證上蓋Ａ印章，蓋完後伊有把Ａ印章還給乙○○，伊取得上開支票及支
      票領取證後，有將之交給伊太太戊○○，戊○○就於八十七年五月六日去申請
      如附表一所示之支票簿出來，然因無Ａ印章可用，伊就將如附表一所示之整本
      支票簿交還給乙○○，之後要用支票再向乙○○借，借票時由乙○○蓋上Ａ印
      章後借給我們，後來有一次由伊出面向乙○○借二張支票，乙○○就將剩餘之
      約十張支票頭二張蓋上Ａ印章後，連同其餘未蓋印章之空白支票及支票領取證
      交給伊，伊再轉交給伊太太戊○○使用，後來因戊○○要用上開未蓋印章之空
      白支票，而拿去請乙○○蓋章時，乙○○說她的印章自己要用，伊就叫伊太太
      戊○○去向乙○○之夫甲○○詢問能否自己刻一個乙○○的印章來用等語，告
      訴人乙○○則陳稱：伊記得伊曾將一疊空白支票及支票領取證（即被告戊○○
      於八十七年五月六日所使用之支票領取證）交給丙○○，由丙○○持伊Ａ印章
      在空白支票蓋章後將Ａ印章還給伊，但丙○○當時有無在支票領取證上蓋Ａ印
      章，伊不太記得等語，是告訴人乙○○既非肯定其交給丙○○之支票領取證（
      即被告戊○○於八十七年五月六日所使用之支票領取證）上並未蓋用Ａ印章，
      且告訴人乙○○堅稱其Ａ印章從未脫離其保管，則被告戊○○應無機會盜取Ａ
      印章蓋用在支票領取證上，參諸被告戊○○於八十九年二月十四日本院調查時
      自承：伊拿到第一張支票領取證（即被告戊○○於八十七年五月六日所使用之
      支票領取證）時，其上以蓋有Ａ印章等語，足見告訴人乙○○從未將其Ａ印章
      交予被告戊○○，故被告戊○○於八十九年一月三十一日本院調查時所辯稱之
      情節顯與事實不符；
    (5)被告戊○○於八十九年二月二十三日本院審理時雖又改口供稱：伊曾向乙○○
      之夫甲○○提起伊欲刻乙○○之印章來蓋用支票，當時甲○○未回應，伊以為
      甲○○有默認，當時伊公公、婆婆有在旁邊云云，其意無非既有向告訴人乙○○之夫甲○○表明欲刻告訴人乙○○之印章來蓋用支票一事，則被告戊○○並
      無偽造印章之犯意，雖證人甲○○於同日附和被告戊○○之上開說詞，然證人
      甲○○於偵查中卻證稱：伊未曾聽戊○○說過她要刻伊太太乙○○之印章等語
      ，且被告戊○○於偵查中係供稱：伊曾向「乙○○」提起伊欲刻乙○○之印章
      來蓋用支票，當時伊公公、婆婆有在旁邊云云，而與其於八十九年二月二十三
      日本院審理時所辯：伊係向「甲○○」提起欲刻乙○○之印章云云不符，足見
      證人甲○○上開所述，無非臨訟迴護之詞，不足採信；
    (6)公訴人於八十八年五月十七日偵查中訊問被告戊○○是否認罪（即是否承認其
      有為本件偽造Ｂ印章、偽造支票領取證及偽造支票之犯行）時，被告戊○○供
      稱：「我認罪」等語，益見被告戊○○應有為本件犯行；
    綜上所述，被告戊○○所辯，顯係事後卸責飾詞，不足採信。證人丙○○證稱：
    伊將如附表一所示之整本支票簿交還給乙○○後，有一次由伊出面向乙○○借二
    張支票，乙○○就將剩餘之約十張支票頭二張蓋上Ａ印章後，連同其餘約八張未
    蓋印章之空白支票及支票領取證交給伊，伊再轉交給伊太太戊○○使用等語，而
    被告戊○○亦供稱：伊先生丙○○將蓋有Ａ印章之二張支票連同其餘約八張未蓋
    印章之空白支票及支票領取證交給伊後，伊才在該約八張空白支票上蓋用Ｂ印章
    ，並於八十七年六月十一日至臺灣銀行斗六分行在支票領取證上蓋用Ｂ印章後領
    取新支票使用等語，參諸卷附之臺灣銀行斗六分行支票存款戶領用及退票記錄查
    詢表及支票使用明細二紙所示，五六二五九七號支票並未提示，且被告戊○○
    表示：伊於簽發支票時，有時會因寫錯而未交付與他人等語，故本件應可認定被
    告戊○○於八十七年五月六日所領取之支票簿中之支票，證人丙○○係借用剩餘
    之十一張支票及末頁之支票領取證（乙○○有在五六二五九、五六二五九
    一號支票上蓋用Ａ印章，但未在如附表一所示之八張支票及五六二五九七號支
    票上蓋用Ａ印章），證人丙○○轉交與被告戊○○後，被告戊○○除簽發五六二
    五九、五六二五九一號支票使用外，另在如附表一所示之八張支票上蓋用
    Ｂ印章而偽造該八張支票交付與他人，然於簽發五六二五九七號支票時因寫錯
    而未偽造交付與他人。本件事證明確，被告戊○○之犯行應堪認定。
二、核被告戊○○所為，係犯刑法第二百十六條、第二百十條之行使偽造私文書罪、
    第三百三十九條第一項之詐欺取財罪及第二百零一條第一項之偽造有價證券罪。
    被告戊○○係利用不知情之人偽造Ｂ印章，為間接正犯。而其偽造印章、印文，
    為偽造有價證券之部分行為，不另論罪；又其偽造有價證券後復持以行使之低度
    行為，應為偽造有價證券之高度行為所吸收，應僅論以偽造有價證券罪。又被告
    戊○○偽造印章、印文，係偽造私文書之部分行為，不另論罪；又其偽造私文書
    之低度行為，應為行使偽造私文書之高度行為所吸收，應僅論以行使偽造私文書
    罪。被告戊○○先後多次偽造有價證券、行使偽造私文書及詐欺取財之犯行，時
    間緊接，罪名與犯罪構成要件相同，均顯係基於概括之犯意反覆為之，應依連續
    犯之規定論以一罪，並均加重其刑。公訴人雖認本件被告戊○○所犯偽造有價證
    券罪、行使偽造私文書罪，犯意各別，罪名有異，應分論併罰，然因被告戊○○
    之所以偽造Ｂ印章，無非係為了偽造有價證券，又被告戊○○之所以行使偽造私
    文書，亦係為了詐領支票後以便偽造有價證券，故被告戊○○所犯之行使偽造私
    文書、詐欺取財及偽造有價證券罪之間，有方法結果之牽連關係，為牽連犯，屬
    裁判上一罪，應從一重之偽造有價證券罪處斷，公訴人所指應分論併罰，容有誤
    會，併此敘明。公訴人雖未就被告戊○○所為之詐欺取財部分（即冒告訴人乙○○之名，向臺灣銀行斗六分行行員李景文詐領支票）提起公訴，然如前述，因詐
    欺取財部分與已起訴之偽造有價證券、行使偽造私文書之間有方法結果之牽連關
    係，為牽連犯，屬裁判上一罪，依照刑事訴訟法第二百六十七條公訴不可分原理
    ，詐欺取財部分應為起訴效力所及，本院自得一併審酌。爰審酌被告戊○○犯罪
    之動機、目的、手段、品性、生活狀況、智識程度、犯罪所生之損害，被告戊○○雖偽造本件支票，但起初有將票款存入告訴人乙○○之支票帳戶，後來被告戊○○雖因未將票款存入支票帳戶，導致發生十六張（起訴書誤載為十七張）支票
    退票，但被告戊○○均有將之註銷，雖造成告訴人乙○○票信受損，但並未使告
    訴人乙○○受有金錢損失一節，業經告訴人乙○○陳稱在卷，再審酌被告戊○○
    犯罪後矯飾犯行，態度不良等一切情狀，量處如主文所示之刑，以資懲儆。
三、被告戊○○所偽造之如附表一至七所示之支票共六十一張係有價證券，應依刑法
    第二百零五條之規定宣告沒收；另被告戊○○領取如附表二至七所示支票所用之
    支票領取證、支票領取登錄單共六張上之「乙○○」印文，及扣案之偽造「乙○○」之Ｂ印章壹枚，均應依刑法第二百十九條之規定宣告沒收。
四、公訴意旨另以：被告戊○○因需資金週轉，未經其小姑即告訴人乙○○之同意，
    偽刻乙○○之Ｂ印章，並蓋在右開乙○○之空白支票領取登錄單及支票領取證上
    ，據此自八十七年六月十一日起至同年九月八日止，向臺灣銀行斗六分行申領告
    訴人乙○○之空白支票共九十二張，以供被告戊○○簽發使用，被告戊○○於領
    得支票簿後，即以右開偽刻之乙○○印章，未經乙○○之同意，擅自陸續偽簽七
    十一張支票供己行使，因認被告戊○○除偽造右開成立偽造有價證券罪之六十一
    張支票外，其餘十張支票（起訴書未載明票號）亦涉犯刑法第二百十七條之偽造
    印章、印文罪及第二百零一條第一項之偽造有價證券罪嫌。經查：
    (1)依卷附之臺灣銀行斗六分行右開告訴人乙○○之支票帳戶「領用及退票記錄查
      詢」表所示，如附表二至七所示之時間遭被告戊○○以Ｂ印章詐領之支票共六
      十七張，而非公訴人所指之九十二張（公訴人誤將被告戊○○於如附表一所示
      之時間以蓋有告訴人乙○○之Ａ印章而領取之支票二十五張亦一併計入），合
      先敘明；
    (2)依上開「領用及退票記錄查詢」表所示，被告戊○○於如附表一至七所示之時
      間所領取之九十二張支票中，共使用七十一張，因此公訴人認為被告戊○○係
      陸續偽造七十一張支票云云。然查：
      告訴人乙○○於本院審理時陳稱：戊○○於八十七年五月六日使用支票領取
        證所領取之支票簿一本，有透過丙○○還給伊等語，可見被告戊○○於八十
        七年五月六日所領得之支票二十五張，仍係由告訴人乙○○持有保管，則被
        告戊○○欲借用支票時，仍應逐次向告訴人乙○○借用，並經告訴人乙○○
        蓋用Ａ印章後借予被告戊○○，再參以證人丙○○證稱：乙○○將一疊空白
        支票借給伊並拿Ａ印章給伊，由伊在支票上蓋章，最下面一張就是支票領取
        證（即戊○○於八十七年五月六日所使用之支票領取證），因乙○○有同意
        將支票領取證借給我們使用，伊應該有在支票領取證上蓋Ａ印章，蓋完後伊
        有把印章還給乙○○，伊取得上開支票及支票領取證後，有將之交給伊太太
        戊○○，戊○○就於八十七年五月六日去申請如附表一所示之支票簿出來，
        然因無Ａ印章可用，伊就將如附表一所示之整本支票簿交還給乙○○，之後
    要用支票時再向乙○○借用，並由乙○○在支票上蓋用Ａ印章後借給我們等
        語，足見並非被告戊○○於如附表一所示之時間領取支票二十五張後，即將
        之全部留下自行偽造簽發；告訴人乙○○於本院審理時亦陳稱：伊將戊○○
        於八十七年五月六日所領得之支票簿中最後幾張空白支票交給丙○○時，伊
        並未授權戊○○蓋印簽發等語，告訴人乙○○既未在如附表一所示之支票上
        蓋用Ａ印章，足見其意係當被告戊○○欲使用如附表一所示之空白支票時，
        應持回請告訴人乙○○蓋用Ａ印章。又如前述，被告戊○○及證人丙○○均
        陳稱：乙○○所交付如附表一所示之支票上並未蓋用Ａ印章各等語，且被告
        戊○○自承：伊係在如附表一所示之支票上蓋用Ｂ印章等語，則被告戊○○
        於八十七年五月六日所領用之支票中，其應只有偽造如附表一所示之八張支
        票而已；
      另依上開「領用及退票記錄查詢」表所示，被告戊○○於八十七年六月十一
        日所領得之支票有使用二十二張，然經向臺灣銀行斗六分行查詢，該行函覆
        之支票使用明細記載有使用二十三張，而上開「領用及退票記錄查詢」表退
        票記錄中記載票號0000000號支票有退票，此部份未列在右開支票使
        用明細中，故被告戊○○於八十七年六月十一日所領得之支票，其應有偽造
        如附表二所示之二十四張支票；
      另依上開「領用及退票記錄查詢」表所示，被告戊○○於八十七年七月六日
        所領得之支票有使用二十張，然經向臺灣銀行斗六分行查詢，該行函覆之支
        票使用明細記載雖亦有使用二十張，而上開「領用及退票記錄查詢」表退票
        記錄中記載票號0000000、0000000號支票有退票，此部份未
        列在右開支票使用明細中，故被告戊○○於八十七年七月六日所領得之支票
        ，其應有偽造如附表三所示之二十二張支票；
      另依上開「領用及退票記錄查詢」表所示，被告戊○○於八十七年八月十七
        日所領得之支票二張未曾使用，經向臺灣銀行斗六分行查詢，該行函覆之支
        票使用明細記載雖亦未曾使用，然上開「領用及退票記錄查詢」表退票記錄
        中記載票號0000000號支票有退票，此部份未列在右開支票使用明細
        中，故被告戊○○於八十七年八月十七日所領得之支票，其應有偽造如附表
        四所示之一張支票；
      另依上開「領用及退票記錄查詢」表所示，被告戊○○於八十七年八月二十
        一日所領得之支票有使用二張，然經向臺灣銀行斗六分行查詢，該行函覆之
        支票使用明細記載有使用三張，故被告戊○○於八十七年八月二十一日所領
        得之支票，其應有偽造如附表五所示之三張支票；
      另依上開「領用及退票記錄查詢」表所示，被告戊○○於八十七年八月二十
        五日所領得之支票有使用二張，另於八十七年九月八日所領得之支票有使用
        一張，經向臺灣銀行斗六分行查詢，該行函覆之支票使用明細亦係記載八十
        七年八月二十五日所領得之支票有使用二張，另八十七年九月八日所領得之
        支票有使用一張；
      綜上所述，本件被告戊○○所偽造之支票，應為如附表一至七所示共六十一張
      支票。公訴人雖起訴被告戊○○偽造七十一張支票，然被告戊○○既僅偽造右
      開六十一張支票，則超過之十張（起訴書既未載明票號，故本院無從認定該十
      張支票之票號為何）雖不成立偽造有價證券罪，然因被告戊○○簽發該十張支
      票部分，與其成立偽造有價證券罪之六十一張支票部分，有連續犯之裁判上一
      罪關係，爰不另為無罪之諭知，併此敘明。
據上論斷，應依刑事訴訟法第二百九十九條第一項前段，刑法第二百零一條第一項、
第二百十六條、第二百十條、第三百三十九條第一項、第五十五條、第五十六條、第
二百零五條、第二百十九條，罰金罰鍰提高標準條例第一條前段，判決如主文。
本案經檢察官黃錦秋到庭執行職務。
中      華      民      國    八十九    年      三      月      八      日
                                         臺灣雲林地方法院刑事第二庭
                                             法  官   倪  彰  鴻
右正本證明與原本無異。
如不服本判決，應於判決送達後十日內向本院提出上訴狀( 應附繕本 )。
                                             書記官   沈  瑞  芳
中      華      民      國    八十九    年      三      月      八      日
刑法第二百零一條
  意圖供行使之用，而偽造、變造公債票、公司股票或其他有價證券者，處三年以上
  十年以下有期徒刑，得併科三千元以下罰金。
  行使偽造、變造之公債票、公司股票或其他有價證券，或意圖供行使之用，而收集
  或交付於人者，處一年以上七年以下有期徒刑，得併科三千元以下罰金。
刑法第二百十條
偽造、變造私文書，足以生損害於公眾或他人者，處五年以下有期徒刑。
刑法第二百十六條
行使第二百十條至第二百十五條之文書者，依偽造、變造文書或登載不實事項或使登
載不實事項之規定處斷。
刑法第三百三十九條
  意圖為自己或第三人不法之所有，以詐術使人將本人或第三人之物交付者，處五年
  以下有期徒刑、拘役或科或併科一千元以下罰金。
  以前項方法得財產上不法之利益或使第三人得之者，亦同。
  前二項之未遂犯罰之。


司法院資訊處製作；財團法人民間司法改革基金會備份。
